【裁判字號】    95,易,255
【裁判日期】    950630
【裁判案由】    賭博
【裁判全文】
臺灣基隆地方法院刑事判決               95年度易字第255號
公  訴  人  臺灣基隆地方法院檢察署檢察官
被      告  乙○○
上列被告因賭博案件，經檢察官聲請以簡易判決處刑（95年度撤
緩偵字第11號），本院認為不合法，改依通常程序審判，並判決
如下：
    主  文
本件公訴不受理。
    理  由
一、公訴意旨如聲請簡易判決處刑書（如附件）所載。
二、按檢察官依刑事訴訟法第253條之3條規定撤銷緩起訴，應製
    作處分書敘述其處分之理由。但處分前經告訴人或告發人同
    意者，處分書得僅記載處分之要旨。前項處分書，應以正本
    送達於告訴人、告發人、被告及辯護人。被告接受撤銷緩起
    訴處分書後，得於7 日內以書狀敘述不服之理由，經原檢察
    官向直接上級法院檢察署檢察長或檢察總長聲請再議。被告
    於緩起訴期間內，有同法第253條之3各款情形之一者，檢察
    官得依職權或依告訴人之聲請撤銷原處分，繼續偵查或起訴
    ，此有同法第253條之3、第255條第1項、第2項、第256條之
    1第1項等規定足資參照。依前揭規定意旨，被告經檢察官為
    緩起訴處分確定者，於緩起訴期間內，檢察官固得依職權或
    依告訴人之聲請撤銷原處分，繼續偵查或起訴，惟僅限於有
    刑事訴訟法第253條之3第1 項所規定之各款事由之一者，且
    檢察官必須為撤銷緩起訴之處分，並將撤銷緩起訴處分書送
    達被告，被告得對此撤銷處分，聲請再議。故檢察官不得於
    緩起訴期間內，在未撤銷緩起訴處分或撤銷處分未確定前，
    即對同一事實（指同一被告之事實上同一案件）再行起訴，
    使撤銷緩起訴處分程序及被告得聲請再議之規定形同具文。
    若檢察官對於業經為緩起訴處分確定之同一案件（指被告同
    一之事實上同一案件），於緩起訴期間內，未踐行前揭法定
    之撤銷緩起訴處分程序而逕行起訴，其起訴程序應屬違背規
    定，依刑事訴訟法第303條第1款規定，應諭知公訴不受理之
    判決。
三、查本件被告因犯賭博案件，前經臺灣基隆地方法院檢察署檢
    察官以95年度速偵字第41號為緩起訴處分，期間自民國95年
    1月26日起，至96年1月25日止，被告於緩起訴期間內，未向
    指定之公益團體基隆市智障者家長協會支付一定之金額即新
    臺幣40,000元，有違背刑事訴訟法第253條之3第1項第3款之
    事由，固有緩起訴處分書、臺灣基隆地方法院檢察署辦案公
    務電話紀錄表、臺灣高等法院被告前案紀錄表在卷可稽。惟
    經本院遍查全卷，檢察官於確認被告未依緩起訴處分之命令
    支付款項後，僅於95年4 月14日，以行政簽呈之方式，簽請
    臺灣基隆地方法院檢察署檢察長准予另分「撤緩」字別之案
    號（95年度撤緩字第8號偵查卷第1頁參照），並未依法製作
    撤銷緩起訴處分書，並送達被告，旋於95年5 月30日再以行
    政簽結之方式，報結上開95年度撤緩字第8 號案件，並於95
    年6月6日，以95年度撤緩偵字第11號向本院聲請簡易判決處
    刑。本院為求慎重，仍依職權函請檢察官查明確認上開疑點
    ，迄未見覆之事實，亦有本院卷附95年6 月13日基院生刑正
    字第13794 號函、公務電話紀錄表可稽。則依前揭說明，本
    案根本未經合法之撤銷緩起訴處分程序，原緩起訴處分仍有
    效存在，迺檢察官竟對被告聲請簡易判決處刑（與起訴有相
    同效力），而與上開規定有違，起訴程序明顯違背規定，爰
    不經言詞辯論，依刑事訴訟法第303條第1款之規定，逕為不
    受理之判決。
四、按檢察官聲請以簡易判決處刑之案件，經法院認為有刑事訴
    訟法第451條之1第4 項但書之情形者，應適用通常程序審判
    之，同法第452 條定有明文。本案因起訴程序違背規定，應
    為不受理之判決（刑事訴訟法第451條之1第4 項但書參照）
    ，爰改依通常程序審理，併此指明。
據上論斷，應依刑事訴訟法第452條、第303條第1 款，判決如主
文。
中    華    民    國    95    年    6     月    30    日
                  刑事第五庭審判長法  官  陳志祥
                                  法  官  陳玉雲
                                  法  官  楊皓清
以上正本證明與原本無異。
對於本件判決如有不服，應於收受送達後10日內，向本院提出上
訴書狀，上訴於臺灣高等法院，並按他造當事人之人數附具繕本
。
中    華    民    國    95    年    6     月    30    日
                                  書記官  王月娥
附件：
臺灣基隆地方法院檢察署檢察官聲請簡易判決處刑書
                                    95年度撤緩偵字第11號
    被      告  乙○○  女  59歲（民國○○年○○月○○日生）
                        住基隆市七堵區○○○路107之2號
                        國民身分證統一編號：Ｚ000000000號
上列被告因賭博案件，業經偵查終結，認為宜聲請聲請以簡易判
決處刑，茲將犯罪事實及證據並所犯法條敘述如下：
           犯  罪  事  實
一、乙○○意圖營利，於民國95年1月15日凌晨5時許起，提供其
    向不知情之人以口頭承租之基隆市○○路4號二樓處所，作
    為賭博場所，並提供四色牌作為賭博工具，聚集周淑惠等不
    特定之人至該處賭博財物，其賭法為5人同一桌，每次胡牌
    者，贏取其他賭客新臺幣（下同）每人各250元，中花加收
    50元，每副牌可玩3次，抽頭100元，抽頭金歸乙○○所有。
    嗣於同日上午10時40分許，為警據報前往臨檢，經乙○○同
    意後進入該址，當場發現有賭客陳春琴、鄭麗琴、楊麗雲、
    張秀娥、唐海妹5人坐一桌（下稱第一桌），賭客廖貴美、
    蔡麗珠、周淑惠、蘇西、林姿妤5人坐一桌（下稱第二桌）
    ，正以上述方法聚賭，並當場扣得上開賭桌上之賭資共3700
    元（第一桌1550元，第二桌2150元）、乙○○之抽頭款4300
    元及賭具四色牌53副。
二、案經基隆市警察局第一分局報告偵辦。
          證 據 並 所 犯 法 條
一、上揭事實，業據被告於警詢時及偵查中均自白不諱，核與參
    與賭博之陳春琴、鄭麗琴、楊麗雲、張秀娥、唐海妹、廖美
    、蔡麗珠、周淑惠、蘇西、林姿妤等人於警詢時所陳述及證
    人周淑惠及當時前往臨檢之基隆市警察第第一分局忠二路派
    出所警員石正雄、高松山於本署偵查中證述之情節吻合，且
    有基隆市警察局第一分局臨檢紀錄表、搜索扣押筆錄各1件
    、現場照2張及上開扣案之賭資、抽頭金及賭具足稽，被告
    犯嫌堪以認定。
二、核被告所為，係犯刑法第268條前段之意圖營利供給賭博場
    所罪嫌及同條後段之意圖營利聚眾賭博罪嫌。被告係基於意
    圖營利之賭博犯意，為供給賭博場所聚眾賭博之行為，觸犯
    構成要件不同之罪名，為想像競合，請依刑法第55條前段之
    規定，從情節較重之意圖營利聚眾賭博罪處斷。扣案之上揭
    賭資、抽頭金及賭具，並請依同法第38條第1項第2款、第3
    款及第3項前段，宣告沒收之。
三、依刑事訴訟法第451條第1項聲請逕以簡易判決處刑。
    此  致
臺灣基隆地方法院
中    華    民    國    95    年    6     月    6     日
                               檢察官   甲○○
本件正本證明與原本無異
中    華    民    國    95    年    6     月    7     日
                               書記官   張淑梅
附錄所犯法條：刑法第268條
意圖營利，供給賭博場所或聚眾賭博者，處3年以下有期徒刑，
得併科3千元以下罰金。
附記事項：本件係依刑事訴訟法簡易程序辦理，法院簡易庭得不
傳喚被告、輔佐人、告訴人、告發人等出庭即以簡易判決處刑；
被告、被害人、告訴人等對告訴乃論案件如已達成民事和解而要
撤回告訴或對非告訴乃論案件認有受傳喚到庭陳述意見之必要時
，請即另以書狀向簡易法庭陳述或請求傳訊。


司法院資訊處製作；財團法人民間司法改革基金會備份。
